【裁判字號】    96,交聲,1590
【裁判日期】    970331
【裁判案由】    違反道路交通管理處罰條例聲明異議
【裁判全文】
臺灣臺北地方法院交通事件裁定        96年度交聲字第1590號
原處分機關  交通部公路總局臺北區監理所基隆監理站
異  議  人
即受處分人  甲○
上列受處分人因違反道路交通管理處罰條例案件，對於交通部公
路總局臺北區監理所基隆監理站中華民國96年12月5日所為之處
分（原處分案號：基監字第裁二字第裁42-AEV868940號），聲明
異議，本院裁定如下：
    主  文
異議駁回。
    理  由
一、原處分機關處分意旨略以: 異議人即受處分人甲○於民國96
    年10月12日12時20分許，騎乘車牌號碼CXT-152號重型機車
    ，沿臺北市○○區○○路往板橋方向外側車道行駛，行至萬
    大路與西藏路口時，擬進行迴轉。竟先將機車騎至萬大路邊
    暫停，待內側車道無其他車輛通行時，不顧西藏路之號誌仍
    為紅燈，即逕沿西藏路左側穿越萬大路迴轉，而為員警乙○
    ○發覺，並依法攔停舉發。異議人於96年10月29日到案申訴
    （最後應到案日期96年10月27日，適逢星期六，依規定延至
    次一工作日96年10月29日）。原處分機關認無理由，而依道
    路交通管理處罰條例第53條第1項、第63條第1項第3款及違
    反道路交通管理事件統一裁罰基準及處理細則第43、44、67
    條規定各裁處異議人新臺幣（下同）1800元罰鍰，並記違規
    點數3點。
二、按汽車駕駛人，行經有燈光號誌管制之交岔路口闖紅燈者，
    處1800元以上5400元以下罰鍰；又按汽車駕駛人，違反道路
    交通管理處罰條例第53條者，除依原條款處罰鍰外，並記違
    規點數3點，道路交通管理處罰條例第53條第1項、第63 條
    第1項第3款分別定有明文。又按車輛面對圓形紅燈時，仍逕
    予穿越路口至銜接路段，不論左轉、直行、迴轉，均屬闖紅
    燈之行為。
三、訊據異議人甲○固承認其於前開時間，騎乘上開機車，沿臺
    北市○○區○○路往板橋方向外側車道行駛，行至萬大路與
    西藏路口時，擬進行迴轉，因內側車道車輛太多，乃先將機
    車駛至路邊，待內側車道無車輛後，逕沿西藏路左側行駛之
    方式，迴轉至萬大路對向車道等情不諱，惟矢口否認有闖紅
    燈之違規行為，並辯稱: 這樣不算闖紅燈云云。惟查:異議
    人於前開時間，騎乘上開機車，沿臺北市○○區○○路往板
    橋方向外側車道行駛，行至萬大路與西藏路口時擬迴轉至對
    向車道，異議人先將機車駛至萬大路路邊，待內側車道無車
    輛，而西藏路之號誌仍為紅燈之情況下，逕沿西藏路左側橫
    越萬大路，迴轉至萬大路對向車道等情，為異議人所不爭執
    ，並據證人即本件舉發之員警乙○○於本院調查時結證: 當
    天我從莒光路左轉萬大路，往西藏路方向，尚未過西藏路，
    看到異議人停在萬大路、西藏路十字路口，靠外側車道，停
    在天橋下，當時我跟異議人同向，在異議人後方，當時萬大
    路綠燈，西藏路是紅燈，異議人從橋下左轉到萬大路，即由
    西藏路橫越萬大路等語在案。異議人既係將機車先停靠於萬
    大路與西藏路口路側，而改沿西藏路行駛，其自應遵循西藏
    路之號誌行駛。但異議人卻在西藏路之號誌仍為紅燈之情況
    下，逕沿西藏路左側橫越萬大路，揆諸前開規定及說明，自
    屬闖越西藏路之紅燈管制號誌之違規行為，自應依道路交通
    管理處罰條例第53條第1項論處。異議人辯稱未闖紅燈云云
    ，即無可採。從而，原處分機關以異議人違規事實，事證明
    確，而依道路交通管理處罰條例第53條第1項、第63條第1項
    第3款、違反道路交通管理事件統一裁罰標準及處理細則及
    違反道路交通管理事件統一裁罰標準表之規定，裁處受處分
    人罰鍰1800元，並記違規點數3點，核無違誤。本件異議人
    之異議為無理由，應予駁回。
據上論斷，應依道路交通案件處理辦法第19條，裁定如主文。
中    華    民    國    97    年    3     月    31    日
                  交通法庭    法  官  李桂英
上正本證明與原本無異。
如不服本裁定應於送達後5日內向本院提出抗告狀。
                              書記官  嚴君珮
中    華    民    國    97    年    3     月    31    日


司法院資訊處製作；財團法人民間司法改革基金會備份。
